臺灣高等法院臺中分院刑事裁定　　　　　　　　　　　九十三年度抗字第六三六號
　　抗　告　人　乙○○
右列抗告人因沒入保證金案件案件，不服臺灣台中地方法院中華民國九十三年七月三
十日裁定（九十三年度聲字第二一０三號）提起抗告，本院裁定如左：
      主  文
抗告駁回。
      理  由
一、抗告人聲請意旨略以：I依刑事訴訟法一百二十一條之規定，本件沒入之聲請應
    由檢察官向第二審法院聲請之，第一審法院應無管轄權。II原審裁定並未審酌抗
    告人已早於受刑人甲○○通緝前，向本院聲請退保之事實。III具保人僅保證被告
    在案件偵查審理期間隨傳隨到，並不包括執行，因此請求撤銷原裁定云云。
二、按具保之被告逃匿者，應命具保人繳納指定之保證金額，並沒入之。不繳納者，
    強制執行。保證金已繳納者，沒入之。而具保證書或繳納保證金之第三人，將被
    告預備逃匿情形，於得以防止之際報告法院、檢察官或司法警察官而聲請退保者
    ，法院或檢察官得准其退保。但另有規定者，依其規定。另，第一百十八條第一
    項之沒入保證金、第一百十九條第二項之退保，以法院之裁定行之。而案件在第
    三審上訴中，而卷宗及證物已送交該法院者，前項處分由第二審法院裁定之。第
    二審法院於為前項裁定前，得向第三審法院調取卷宗及證物，刑事訴訟法第一百
    十八條第一項、第一百十九條第二項、第一百二十一條第一、二項、分別定有明
    文。
三、本院查：
  (一)具保之目的在於保全對於被告偵查、審判之進行及刑罰之執行（最高法院九十一
    年度台抗字第四六七號、九十一年度台非字第一五九號判決參照），抗告意旨所
    陳，具保僅保證被告於偵審期間隨傳隨到，不包括刑罰執行云云，應屬無據。
  (二)具保證書之第三人，以被告預備逃匿情形，於得以防止之際，報告法院聲請退保
    ，必須經法院准其退保後，始能免除具保責任（最高法院二十七年度上字第六二
    號判例參照）。聲請人上開退保之聲請，既未經法院准許，即不生退保效力，聲
    請人指摘原裁定未審酌上開退保聲請云云，應無理由。
  (三)被告甲○○所犯違反證券交易法等罪，其中虛偽買賣有價證券等部分，已據最高
    法院於九十三年六月八日以九十三年度台上字第二八二五號判決確定，移送台灣
    台中地方法院檢察署執行，因被告甲○○逃匿，檢察官多次通知及拘提執行未到
    等情，有執行卷宗可考。上開判決確定部分刑之執行既在聲請人具保責任範圍之
    內，從而原審法院依據上開規定，准予檢察官之聲請，沒入保證金即屬於法有據
    。本件抗告為無理由，應予駁回。
四、據上論斷，應依刑事訴訟法四百十二條，裁定如主文。
中      華      民      國    九十三   年    十一     月    十五        日
                                    臺灣高等法院臺中分院刑事第四庭
                                          審判長法  官  洪  耀  宗
                                                法  官  江  德  千
                                                法  官  劉  登  俊
右正本證明與原本無異。
不得再抗告。
                                                書記官  鄧  智  惠
中      華      民      國      九十三   年      十一     月    十五    日
                                                                        Ｉ
